臺灣桃園地方法院刑事判決　　　　　　　　　　　　 九十三年度訴字第三一八號
　　公　訴　人　臺灣桃園地方法院檢察署檢察官
　　被　　　告　甲○○
右列被告因違反槍砲彈藥刀械管制條例案件，經檢察官提起公訴（九十三年度偵字一
四六二號），被告為有罪之陳述，本院裁定由受命法官獨任進行簡式審判，茲判決如
左︰
    主  文
甲○○未經許可持有可發射子彈具有殺傷力之改造玩具手槍，累犯，處有期徒刑壹年
貳月，併科罰金新臺幣捌萬元，罰金如易服勞役，以銀元參佰元（即新臺幣玖佰元）
折算壹日。扣案之可發射子彈具有殺傷力之改造玩具手槍壹把（含彈匣壹個）（槍枝
管制編號：0000000000）、具有殺傷力之子彈壹顆，均沒收。
    事  實
一、甲○○前於八十三年間因違反麻醉藥品管理條例案件，經台灣台北地方法院於八
    十三年九月二十三日，以八十三年易字第五五ＯＯ號判處有期徒刑四月確定，又
    因竊盜、強盜等案件，經臺灣板橋地方法院於八十三年十月二十八日及八十三年
    十一月十八日，分別以八十三年易字第五四二二號及八十三年訴字第二一Ｏ二號
    判處有期徒刑五月及三年二月確定，與前案合併定應執行刑三年八月。復於八十
    四年間，因逃亡罪之軍法案件，經判處有期徒刑一年確定，又因竊盜罪，經台灣
    士林地方法院於八十五年一月十八日，以八十四年易字第一七Ｏ一號判處有期徒
    刑五月確定，與前揭軍法案件合併定應執行有期徒刑一年三月，上開兩案接續執
    行，而於八十六年四月一日假釋出獄，縮刑期滿日為八十九年三月十五日，再於
    八十六年間即前開假釋期間，因竊盜案件，經台灣士林地方法院於八十七年二月
    二十日，以八十六年度易字第二九一一號判處有期徒刑一年確定，嗣經撤銷前揭
    假釋，應執行殘刑二年十一月十四日並接續執行，於九十一年十一月八日縮短刑
    期執行完畢。
二、甲○○猶不知悛悔，於九十一年十二月中旬某日，在臺北市北投區捷運北投站附
    近，明知不詳姓名、年籍之成年男子售賣之仿ＢＥＲＥＴＴＡ廠84型半自動手槍
    製造已換裝土造金屬槍管改造而成之可發射子彈具有殺傷力之改造玩具手槍一把
    （含彈匣一個）（槍枝管制編號：0000000000）、具有殺傷力之土造子彈二顆，
    均屬槍砲彈藥刀械管制條例管制之槍、彈，非經中央主管機關許可，不得持有，
    竟基於未經許可持有具有殺傷力改造玩具手槍及子彈之犯意，以新臺幣三萬元之
    價格，購買取得該把可發射子彈具有殺傷力之改造玩具手槍（含彈匣一個）、及
    具有殺傷力之子彈二顆，而未經許可持有之，並藏置於其位於台北市○○區○○
    街三八一號四樓住處。嗣於九十二年二月底某日，因甲○○即將入獄服刑，遂將
    上開槍、彈，在其前揭住處地下室樓梯間交付予陳和順（另案起訴、審理）寄藏
    ，陳和順隨即將之攜回桃園縣大園鄉○○路一二七號三樓租住處房間內藏放。迨
    因警方接獲線報已查悉桃園縣大園鄉○○路一二七號內可能藏有槍、彈，而向本
    院聲請就陳和順桃園縣大園鄉○○路一二七號一樓至三樓租住處核發搜索票，再
    於九十二年十月六日下午十六時八分許，由警持本院核發九十二年聲搜字第七五
    九號搜索票前往陳和順前揭租住處執行搜索，而於該址三樓房間電視櫃內，起獲
    前開具殺傷力之改造手槍一把（含彈匣一個）（槍枝管制編號：0000000000號）
    及具殺傷力之改造子彈二顆，其中一顆改造子彈於鑑定過程中業經試射擊發。
三、案經臺北縣警察局報由臺灣桃園地方法院檢察署檢察官偵查起訴。
    理  由
一、右揭犯罪事實業據被告甲○○於偵查及本院審理中坦承不諱，核與受被告請託代
    為寄藏上開槍彈之另案被告陳和順警詢、偵查中之供述相符，並經當場目擊被告
    交付上開槍、彈給陳和順寄藏之莊家斌偵查時證述明確，復有扣案之改造玩具手
    槍一把（含彈匣一個）（槍枝管制編號：0000000000）、子彈二顆，現場勘查照
    片二十六幀可資佐證。扣案之改造玩具手槍一把及子彈二顆，經送內政部警政署
    刑事警察局鑑定，鑑定結果為：送鑑改造貝瑞塔手槍（Ｍ84）一枝（槍枝管制編
    號：0000000000），認係以仿ＢＥＲＥＴＴＡ廠84型半自動手槍製造之玩具手槍
    換裝土製金屬槍管改造而成之改造手槍，機械性能良好，可擊發同案送鑑改造子
    彈，認具殺傷力；送鑑子彈二顆，認係玩具槍彈殼加裝直徑8ＭＭ之土造金屬彈
    頭，改造而成之改造子彈，採樣一顆試射，可擊發，認具殺傷力等情，亦有該局
    九十二年十一月二十六日刑鑑字第０九二０一九四二０二號槍彈鑑定書一份附卷
    可稽。本件事證明確，被告犯行洵堪認定。
二、核被告所為，係犯槍砲彈藥刀械管制條例第十一條第四項之未經許可持有可發射
    子彈具有殺傷力改造玩具手槍罪、及同條例第十二條第四項之未經許可持有子彈
    罪。被告一無故持有槍、彈行為觸犯上開二罪名，為想像競合犯，應從重之未經
    許可持有可發射子彈具有殺傷力之改造玩具手槍罪處斷。查被告前於八十三年間
    因違反麻醉藥品管理條例案件，經台灣台北地方法院於八十三年九月二十三日，
    以八十三年易字第五五ＯＯ號判處有期徒刑四月確定，又因竊盜、強盜等案件，
    經臺灣板橋地方法院於八十三年十月二十八日及八十三年十一月十八日，分別以
    八十三年易字第五四二二號及八十三年訴字第二一Ｏ二號判處有期徒刑五月及三
    年二月確定，與前案合併定應執行刑三年八月。復於八十四年間，因逃亡罪之軍
    法案件，經判處有期徒刑一年確定，又因竊盜罪，經台灣士林地方法院於八十五
    年一月十八日，以八十四年易字第一七Ｏ一號判處有期徒刑五月確定，與前揭軍
    法案件合併定應執行有期徒刑一年三月，上開兩案接續執行，而於八十六年四月
    一日假釋出獄，縮刑期滿日為八十九年三月十五日，再於八十六年間即前開假釋
    期間，因竊盜案件，經台灣士林地方法院於八十七年二月二十日，以八十六年度
    易字第二九一一號判處有期徒刑一年確定，嗣經撤銷前揭假釋，應執行殘刑二年
    十一月十四日並接續執行，於九十一年十一月八日縮短刑期執行完畢，有臺灣高
    等法院被告全國前案紀錄表、臺灣桃園地方法院檢察署全國刑案資料查註表各一
    份在卷可考，被告上開接續執行案件中，雖有一罪係依軍法裁判，並與所犯竊盜
    罪合併定應執行有期徒刑一年三月，再與上開各罪接續執行，然均業於九十一年
    十一月八日執行完畢，被告於五年以內再犯有期徒刑以上之本罪，為累犯，依刑
    法累犯之規定，加重其刑。茲審酌被告上述前科，未曾有違反槍砲彈藥刀械管制
    條例之犯罪，其本案持有具有殺傷力之槍枝一把、子彈二顆，危害非輕，及其犯
    後坦承之態度等一切情狀，量處如主文所示之刑，並諭知罰金刑之易服勞役折算
    標準。
三、扣案之可發射子彈具有殺傷力之改造玩具手槍一把（含彈匣一個）（槍枝管制編
    號：0000000000）、子彈一顆，均屬違禁物，依刑法第三十八條第一項第一款之
    規定，宣告沒收。另原扣案之子彈一顆，雖本屬違禁物，惟嗣業於送鑑定時經試
    射（僅餘彈殼、彈頭），已不具子彈功能，有上引之內政部警政署刑事警察局鑑
    定書可證，自無庸再為沒收之諭知，附此敘明。
四、被告於準備程序中，就被訴事實為有罪之陳述，是本件合於刑事訴訟法第二百七
    十三條之一第一項之要件，經本院裁定由受命法官獨任進行簡式審判程序，併於
    敘明。
據上論斷，應依刑事訴訟法第二百七十三條之一第一項、第二百九十九條第一項前段
，槍砲彈藥刀械管制條例第十一條第四項、第十二條第四項，刑法第十一條前段、第
五十五條、第四十七條、第四十二條第二項、第三十八條第一項第一款，罰金罰鍰提
高標準條例第二條，判決如主文。
本案經檢察官洪景明到庭執行職務。
中        華        民        國      九十三    年    五    月  十八    日
                                        臺灣桃園地方法院刑事第三庭
                                            法  官    尹  良
右正本證明與原本無異。
如不服本判決，應於判決送達後十日內向本院提出上訴狀( 應附繕本 )，上訴於
臺灣高等法院。
                                            書記官    廖宜政
中        華        民        國      九十三    年    五    月  十八    日
附錄：
槍砲彈藥刀械管制條例第十一條
未經許可，製造、販賣或運輸第四條第一項第一款所稱其他可發射金屬或
子彈具有殺傷力之各式槍砲者，處五年以上有期徒刑，併科新臺幣一千萬
元以下罰金。
未經許可，轉讓、出租或出借前項所列槍砲者，處三年以上十年以下有期
徒刑，併科新臺幣七百萬元以下罰金。
意圖供自己或他人犯罪之用，而犯前二項之罪者，處無期徒刑或七年以上
有期徒刑，併科新臺幣一千萬元以下罰金。
未經許可，持有、寄藏或意圖販賣而陳列第一項所列槍砲者，處一年以上
七年以下有期徒刑，併科新臺幣七百萬元以下罰金。
第一項至第三項之未遂犯罰之。
槍砲彈藥刀械管制條例第十二條
未經許可，製造、販賣或運輸子彈者，處一年以上七年以下有期徒刑，併
科新台幣五百萬元以下罰金。
未經許可，轉讓、出租或出借子彈者，處六月以上五年以下有期徒刑，併
科新台幣三百萬元以下罰金。
意圖供自己或他人犯罪之用，而犯前二項之罪者，處三年以上十年以下有
期徒刑，併科新台幣七百萬元以下罰金。
未經許可，持有、寄藏或意圖販賣而陳列子彈者，處五年以下有期徒刑，
併科新台幣三百萬元以下罰金。
第一項至第三項之未遂犯罰之。
